【裁判字號】    97,交聲,2192
【裁判日期】    971014
【裁判案由】    違反道路交通管理處罰條例聲明異議
【裁判全文】
臺灣臺北地方法院交通事件裁定        97年度交聲字第2192號
原處分機關  臺北市交通事件裁決所
異  議  人
即受處分人  乙○○
上列異議人即受處分人因違反道路交通管理處罰條例案件，對於
臺北市交通事件裁決所於中華民國九十七年八月十四日所為之北
市裁罰字第裁22-Z00000000號處分（原舉發通知單案號：公警局
交字第Z00000000號）聲明異議，本院裁定如下：
    主  文
異議駁回。
    理  由
一、異議意旨略以：異議人即受處分人乙○○於民國九十七年六
    月七日下午一時四十五分許，駕駛車牌號碼CM-5686號自用
    小客車行經國道三號南下11.2公里處時，經員警以雷射槍測
    速舉發異議人有汽車行駛高速公路超速，且未隨身攜帶駕駛
    執照之違規行為。然異議人未有上述超速行為，員警可能係
    測得其他併行車輛之車速，雖向員警說明上情，但其態度惡
    劣而不接受，也未曾出示超速之照片或相關佐證，為此對原
    處分不服，而聲明異議等語。
二、按汽車行駛高速公路及快速公路，應依速限標誌指示，高速
    公路及快速公路交通管制規則第五條第一項規定甚明。又按
    汽車行駛於高速公路，不遵使用限制、禁止、行車管制及管
    理事項之管制規則，而有行車速度超過規定之最高速限行為
    ，處汽車駕駛人新臺幣（下同）三千元以上六千元以下罰鍰
    ，並記違規點數一點。再者，汽車駕駛人有駕駛汽車未隨身
    攜帶駕駛執照者，處新臺幣三百元以上六百元以下罰鍰，分
    別為道路交通管理處罰條例第三十三條第一項第一款、第六
    十三條第一項第一款、第二十五條第三款所明訂。
三、經查：異議人對於其於上揭時、地駕駛前揭車輛而未攜帶駕
    駛執照之事實並不否認，僅辯稱其無駕車超速之情形。但異
    議人確有超速行駛之事實，業據證人即內政部警政署國道公
    路警察局第九警察隊木柵分隊員警甲○○、丙○○分別於本
    院調查時到庭證述明確。甲○○證稱：當時異議人經過的路
    段是比較直的路段，是在汐止系統附近，我是在路肩執行取
    締超速勤務，我有看到異議人的車子比其他人的車子快，我
    在距離他車子大約三、四百公尺的地方，我用雷射測速槍，
    測得異議人車速109（超速未滿20公里）。異議人當時有質
    疑（測得之速度）是不是他的車，他要求看照片，我有跟他
    說明測速槍上面有瞄準的紅點，當時是鎖定他的車子，不會
    測到別的車子。當天出門之前我們還有先做過雷射槍的檢查
    ，先測試機械聲音是否正常，檢查結果是可以正常使用等語
    ；證人丙○○則證稱：我是在車上等，甲○○測得異議人超
    速後告訴我，我就鳴警報器亮警示燈攔停，異議人有停下來
    等語。再參酌證人甲○○於舉發時使用之雷射測速槍，業經
    經濟部標準檢驗局於九十六年九月二十八日檢定合格，有效
    期限至九十七年九月三十日止，於本件案發時仍在檢驗合格
    之有效期限內，有經濟部標準檢驗局之雷射測速儀檢定合格
    證書一份在卷可稽，足見上開機器測得之數據並無違誤。再
    證人於當日執行勤務前，有將上開序號之儀器再行測試，測
    試結果為良好，復有檢測日誌一張存卷可參，益見證人上開
    證言係屬真實。是本件已有相關人證、物證得以佐證異議人
    之違規行為，尚無以違規採證照片作為唯一證據方法之必要
    。故異議人前開辯解，並不足採。從而，原處分機關依道路
    交通管理處罰條例第三十三條第一項第一款、第六十三條第
    一項第一款規定裁處異議人罰鍰三千元並記違規點數一點，
    復依同條例第二十五條第三款規定裁處異議人罰鍰三百元，
    核無違誤。故本件異議人之異議為無理由，應予駁回。
四、據上論斷，應依道路交通管理處罰條例第八十七條第二項，
    道路交通案件處理辦法第十九條，裁定如主文。
中    華    民    國     97     年   10     月   14   日
                        交通法庭  法  官  游士珺
上正本證明與原本無異。
如不服本裁定，應於裁定送達後5日內向本院提出抗告狀。
                                  書記官  林素霜
中    華    民    國    97    年    10    月    16    日


司法院資訊處製作；財團法人民間司法改革基金會備份。
